【裁判字號】    98,訴,2220
【裁判日期】    980715
【裁判案由】    毒品危害防制條例
【裁判全文】
臺灣板橋地方法院刑事判決              98年度訴字第2220號
公  訴  人  臺灣板橋地方法院檢察署檢察官
被      告  甲○○
                    （現於臺灣桃園女子監獄另案執行）
上列被告因毒品危害防制條例案件，經檢察官提起公訴（98年度
毒偵字第2987號），於本院準備程序進行中，被告就被訴之事實
為有罪陳述，經告知被告簡式審判程序之旨，並聽取當事人之意
見後，裁定進行簡式審判程序判決如下：
    主  文
甲○○施用第一級毒品，累犯，處有期徒刑捌月，扣案之注射針
筒壹支沒收；又施用第二級毒品，累犯，處有期徒刑肆月，扣案
甲基安非他命包（驗後合計淨重零點玖柒公克）沒收銷燬
，扣案之吸食器貳個沒收。應執行有期徒刑拾月，扣案之甲基安
非他命包（驗後合計淨重零點玖柒公克）沒收銷燬，另扣
案之注射針筒壹支、吸食器貳個均沒收。
    事  實
一、甲○○前因施用毒品案件，經本院以89年度毒聲字第1 號、
    89年度毒聲字第5391號裁定送觀察、勒戒後，均認無繼續施
    用毒品之傾向，先後於民國89年3 月24日、89年10月30日觀
    察、勒戒執行完畢釋放，並由臺灣板橋地方法院檢察署檢察
    官先後以89年度毒偵緝字第365 號、89年度毒偵字第5689號
    為不起訴處分確定。又因施用毒品案件，經臺灣士林地方法
    院以92年度士簡字第549 號判處有期徒刑3 月確定，於94年
    3 月24日執行完畢。再因施用毒品案件，經本院以95年度簡
    字第971 號判處有期徒刑6 月確定，另因施用毒品案件，經
    本院以95年度易字第2500號判處有期徒刑6 月，並經本院以
    96年度聲減字第754 號裁定減為有期徒刑3 月確定，經接續
    執行後，於96年7 月31日執行完畢。
二、詎其猶不知悔改，竟分別基於施用第一級毒品海洛因（以下
    稱海洛因）及施用第二級毒品甲基安非他命（以下簡稱甲基
    安非他命）之犯意，於98年4 月14日某間，在位於臺北縣中
    和市○○路523 巷9 弄5 號1 樓之友人住處內，以將海洛因
    摻水稀釋放入針筒後注入體內之方式施用1 次，復又於翌日
    即4 月15日上午某時，在同址以將甲基安非他命放入玻璃球
    內用火燒烤成煙霧後吸取煙氣等方式，施甲基安非他命1 次
    。嗣於同日10時40分許在上址為警查獲，並扣得甲基安非他
    命3 包（驗餘合計淨重0.3397公克）及供其分別施用海洛因
    及甲基安非他命所用之注射針筒1 支、吸食器2 個，嗣經警
    將對甲○○採取之尿液送請檢驗結果，發現安非他命類及鴉
    片類均呈陽性反應，而悉上情。
三、案經臺北縣政府警察局永和分局報告臺灣板橋地方法院檢察
    署檢察官偵查起訴。
    理  由
一、按除被告所犯為死刑、無期徒刑、最輕本刑為3 年以上有期
    徒刑之罪或高等法院管轄第一審案件者外，於第一次審判期
    日前之準備程序進行中，被告先就被訴事實為有罪之陳述時
    ，審判長得告知被告簡式審判程序之旨，並聽取當事人、代
    理人、辯護人及輔佐人之意見後，裁定進行簡式審判程序，
    刑事訴訟法第273 條之1 第1 項定有明文。經核本件被告所
    犯係死刑、無期徒刑、最輕本刑為3 年以上有期徒刑以外之
    罪，其於準備程序中就被訴事實為有罪之陳述，經法官告知
    簡式審判程序之旨，並聽取公訴人、被告之意見後，本院爰
    依首揭規定，合議裁定由受命法官獨任進行簡式審判程序，
    合先敘明。
二、上揭事實，業據被告甲○○於本院訊問中坦承不諱，且被告
    為警查獲後所採集之尿液，經送臺灣檢驗科技股份有限公司
    以EIA 酵素免疫分析法初步檢驗，再以GC/MS 氣相層析質譜
    儀法確認檢驗結果，呈現鴉片類（海洛因）、安非他命類（
    甲基安非他命）陽性之反應乙節，有該公司98年4 月28日編
    號UL/2009/40628 號濫用藥物檢驗報告及毒品案被移送者姓
    名及代碼對照表各1 紙附卷可稽（見偵查卷第17、56頁），
    堪信其自白為真實。又被告前有事實欄一所載施用毒品之觀
    察勒戒執行完畢暨因施用毒品案件經法院判決確定之前科紀
    錄，有臺灣高等法院被告前案紀錄表附卷可憑，而按修正後
    之毒品危害防制條例就施用毒品者，僅於「初犯」及「5 年
    後再犯」二種情形，設有追訴條件之限制，即須於初犯經觀
    察、勒戒或強制戒治釋放後，5 年內均無施用毒品之行為，
    始能認其前所實施之觀察、勒戒或強制戒治已足遮斷毒癮，
    而得於5 年後再犯時，再予適用初犯之規定，重行觀察、勒
    戒等程序。倘5 年內已經再犯，被依法追訴處罰，縱其第3
    次（或第3 次以上）施用毒品之時間在初犯釋放5 年以後，
    即與「5 年後再犯」之情形有別，自無再經觀察、勒戒及強
    制戒治之必要，應得逕行追訴處罰，最高法院95年度臺非字
    第59號、95年度臺非字第65號判決意旨可資參照。是查，被
    告於89年10月30日觀察勒戒執行完畢後，迄再犯本件雖已逾
    5 年，但其既已在觀察勒戒執行完畢後之5 年內期間，因施
    用毒品犯行並經法院判刑確定之情事，是其本次犯行核非5
    年後再犯之情形，依前開說明，自無重行觀察、勒戒程序之
    必要，應依法逕行論處。
三、核被告甲○○所為，係犯毒品危害防制條例第10條第1 項、
    第2 項之施用第一級毒品罪及施用第二級毒品罪。被告持有
    第一級、第二級毒品之犯行，分別為施用之高度行為所吸收
    ，均不另論罪。被告所犯上開二罪名，犯意各別，行為互殊
    ，應予分論併罰。又被告有事實欄所載之執行紀錄，有臺灣
    高等法院被告前案紀錄表在卷可稽，其於有期徒刑執行完畢
    後之5 年以內，再故意犯本件有期徒刑以上之罪，均為累犯
    ，皆應依法加重其刑。爰審酌被告屢犯毒品罪行不改，此有
    臺灣高等法院被告前案紀錄表可稽，顯無視於毒品對於自身
    健康之戕害及國家對於杜絕毒品犯罪之禁令，惟考量施用毒
    品者均具有相當程度之生理成癮性及心理依賴性，戒除不易
    ，暨衡以其施用毒品之動機、犯罪後坦承犯行之態度等一切
    情狀，分別量處如主文所示之刑，並定其應執行刑，以資懲
    儆。末查，扣案白色透明結晶塊3 袋（原淨重0.3400公克，
    取樣0.0003公克，餘重0.3397公克），確含第二級毒品甲基
    安非他命之事實，有交通部民用航空局航空醫務中心98年4
    月30日航藥鑑字第0982239 號毒品鑑定書1 份存卷可考（附
    於偵查卷第57頁），是該扣案之甲基安非他命3 包（驗餘合
    計淨重0.3397公克），係屬違禁物，應依毒品危害防制條例
    第18條第1 項前段之規定，諭知沒收銷燬（至包裝上開毒品
    之外包裝袋3 只，因與毒品於物理外觀上附合而難予析離，
    且如強予析離至完全無殘渣留存，將耗費相當之時間、人力
    與經費，於經濟上顯無實益，依社會一般通念，堪認該包裝
    袋已與查獲之毒品結合成為一體而無從強加析離，是上開毒
    品既屬毒品危害防制條例18條第1 項前段所規定之違禁物，
    其外包裝袋亦應併予沒收銷燬之，附此敘明）。另扣案注射
    針筒1 支、吸食器2 個均為被告所有各別供其施用海洛因、
    甲基安非他命所用之工具，已據被告在本院供承在卷，均應
    依刑法第38條第1 項第2 款規定宣告沒收。
據上論斷，應依刑事訴訟法第273 條之1 第1 項、第299 條第1
項前段，毒品危害防制條例第10條第1 項、第2 項、第18條第1
項前段，刑法第11條前段、第47條第1 項、第51條第5 款、第38
條第1 項第2 款，判決如主文。
本案經檢察官江祐丞到庭執行職務。
中    華    民    國    98    年    7     月    15    日
                  刑事第十七庭  法  官  邱景芬
以上正本證明與原本無異。
如不服本判決應於收受判決後10日內向本院提出上訴書狀，並
應敘述具體理由。其未敘述上訴理由者，應於上訴期間屆滿後
20日內向本院補提理由書（均須按他造當事人之人數附繕本）
「切勿逕送上級法院」。
                                書記官  黃文儀
中    華    民    國    98    年    7     月    16    日
附錄本案論罪科刑法條全文
毒品危害防制條例第10條
施用第一級毒品者，處 6 月以上 5 年以下有期徒刑。
施用第二級毒品者，處 3 年以下有期徒刑。


司法院資訊處製作；財團法人民間司法改革基金會備份。
